【裁判字號】    98,簡上,262
【裁判日期】    980331
【裁判案由】    勞動基準法
【裁判全文】
臺灣板橋地方法院刑事判決            98年度簡上字第262 號
上  訴  人  甲○○
即  被  告
上列上訴人因違反勞動基準法案件，不服本院於中華民國98年1
月23日所為97年度簡字第9446號刑事簡易第一審判決（聲請簡易
判決處刑案號：97年度偵字第28466 號），本院第二審合議庭判
決如下：
    主  文
上訴駁回。
甲○○緩刑貳年。
    事  實
一、甲○○係址設臺北縣板橋市○○路259 巷17之2 號3 樓「金
    宏佳科技有限公司」之負責人，屬勞動基準法所規定之雇主
    ，而乙○○則自民國（下同）97年3 月3 日起受僱於甲○○
    。緣甲○○承攬臺北市政府環境保護局位於臺北市○○區○
    ○街1 段290 巷32號附近「山豬窟一般廢棄物掩埋場」之光
    纖網路修繕工程，乙○○於97年4 月7 日上午10時許，前往
    上址「山豬窟一般廢棄物掩埋場」施作該工程，因一時重心
    不穩，不慎摔落山溝，致其受有四肢、下背部多處擦挫傷、
    左胸前壁挫傷、左髖挫傷、腰椎第三節壓迫性骨折等傷害。
    詎甲○○於乙○○發生前揭職業災害後，竟基於違反勞動基
    準法之犯意，明知雇主依據勞動基準法第13條規定，勞工在
    第59條所規定之醫療期間，雇主不得終止契約，仍於97年5
    月17日，無故終止與乙○○之勞動契約。
二、案經乙○○訴請臺灣板橋地方法院檢察署檢察官偵查後聲請
    簡易判決處刑。
    理  由
一、按被告以外之人於審判外之陳述，雖不符同法第159 條之1
    至之4 之規定，而經當事人於審判程序同意作為證據，法院
    審酌該言詞陳述或書面陳述作成時之情況，認為適當者，亦
    得為證據，刑事訴訟法第159 條之5 第1 項定有明文。本件
    被告及檢察官於審判程序中就下述證據資料屬傳聞證據，且
    不符刑事訴訟法第159 條之1 至之4 之規定者，均同意作為
    證據，而本院審酌各該證據資料作成時之一切客觀情況，認
    為適當，故得為證據，合先敘明。
二、訊據被告甲○○坦承上開犯罪事實，核與告訴人乙○○於偵
    查中所指述之情節相符，復有臺北市立聯合醫院忠孝院區病
    歷資料、診斷證明書、長庚紀念醫院診斷證明書、臺灣大學
    醫學院附設醫院診斷證明書、易元堂中醫診所診斷證明書、
    勞工保險被保險人投保資料表、郵局存證信函、公司基本資
    料查詢表附卷足憑。從而，本案事證已臻明確，被告犯行洵
    堪認定，自應依法論科。
三、核被告甲○○所為，係犯勞動基準法第78條之違反勞工在同
    法第59條規定之醫療期間，雇主不得終止契約罪。原審依上
    開罪名論罪，且審酌被告在受僱勞工即告訴人因執行業務而
    受傷期間，未遵守勞動基準法之規定，逕以告訴人未請假等
    事由而終止勞動契約，應予非難，惟念被告於告訴人發生職
    業災害後，已給付醫療費、紅包、薪資等費用予告訴人，及
    被告犯罪之動機、目的、所生損害及犯罪後之態度等一切情
    狀，量處罰金銀元5 千元即新臺幣1 萬5 千元，並諭知如易
    服勞役，以新臺幣1 千元折算1 日，其認事用法均無違誤，
    且其刑罰裁量權之行使堪稱平允、妥適，上訴人即被告以業
    與告訴人達成和解為由提起上訴，請求撤銷原審判決，核無
    理由而應予駁回。末查被告未曾因故意犯罪受有期徒刑以上
    刑之宣告，此有臺灣高等法院被告前案紀錄表1 份在卷足憑
    ，本院認被告受此偵審訴訟程序及刑之宣告等教訓，當益知
    警惕，應無再犯之虞，且被告業與告訴人達和和解，而告訴
    人亦表示不予追究（見卷附和解協議書及撤銷告訴狀），是
    本院認所宣告之刑以暫不執行為適當，爰併宣告緩刑2 年，
    以啟自新，以勵來茲。
據上論斷，應依刑事訴訟法第455 條之1 第1 項、第3 項、第36
8 條，刑法第74條第1 項第1 款，判決如主文。
本案經檢察官王家春到庭執行職務。
中    華    民    國    98    年    3     月    31    日
                  刑事第十一庭  審判長法  官  陳鴻清
                                      法  官  朱嘉川
                                      法  官  劉安榕
以上正本證明與原本無異。
不得上訴。
                                      書記官  江文彬
中    華    民    國    98    年    3     月    31    日
附錄本案論罪科刑法條全文：
勞動基準法第13條：
勞工在第五十條規定之停止工作期間或第五十九條規定之醫療期
間，雇主不得終止契約。但雇主因天災、事變或其他不可抗力致
事業不能繼續，經報主管機關核定者，不在此限。
勞動基準法第59條：
勞工因遭遇職業災害而致死亡、殘廢、傷害或疾病時，雇主應依
左列規定予以補償。但如同一事故，依勞工保險條例或其他法令
規定，已由雇主支付費用補償者，雇主得予以抵充之：
一  勞工受傷或罹患職業病時，雇主應補償其必需之醫療費用。
    職業病之種類及其醫療範圍，依勞工保險條例有關之規定。
二  勞工在醫療中不能工作時，雇主應按其原領工資數額予以補
    償。但醫療期間屆滿二年仍未能痊癒，經指定之醫院診斷，
    審定為喪失原有工作能力，且不合第三款之殘廢給付標準者
    ，雇主得一次給付四十個月之平均工資後，免除此項工資補
    償責任。
三  勞工經治療終止後，經指定之醫院診斷，審定其身體遺存殘
    廢者，雇主應按其平均工資及其殘廢程度，一次給予殘廢補
    償。殘廢補償標準，依勞工保險條例有關之規定。
四  勞工遭遇職業傷害或罹患職業病而死亡時，雇主除給與五個
    月平均工資之喪葬費外，並應一次給與其遺屬四十個月平均
    工資之死亡補償。
    其遺屬受領死亡補償之順位如左：
 (一) 配偶及子女。
 (二) 父母。
 (三) 祖父母。
 (四) 孫子女。
 (五) 兄弟姐妹。
勞動基準法第78條：
違反第十三條、第十七條、第二十六條、第五十條、第五十一條
或第五十五條第一項規定者，科三萬元以下罰金。


司法院資訊處製作；財團法人民間司法改革基金會備份。
